臺灣高等法院民事裁定
110年度聲再字第7號
聲  請  人  洪玫玉  



上列聲請人因與相對人盧怡利間返還共有物等聲請再審事件，聲
請人對於中華民國109年7月31日本院109年度再字第38號確定裁
定，聲請再審，本院裁定如下：
    主  文
聲請駁回。
聲請訴訟費用由聲請人負擔。
    理  由
一、按聲請再審，依民事訴訟法第507條準用第500條第1項、第2
    項規定，應於30日之不變期間內為之。前項期間，自裁定確
    定時起算。查聲請人不服本院民國109年7月31日109年度再
    字第38號裁定（原確定裁定）提起抗告，經最高法院109年1
    1月18日109年度台抗字第1380號裁定駁回其抗告確定，聲請
    人於同年12月7日收受該裁定，並於110年1月5日聲請本件再
    審，有前開裁定、民事再審聲請狀可稽（見本院卷第3、23
    至28頁），故本件再審聲請未逾30日之不變期間，合先敘明
    。
二、聲請再審，依民事訴訟法第507條準用同法第501條第1項第4
    款之規定，應表明再審之理由。所謂表明再審理由，係指必
    須敘明確定裁定有何合於法定再審事由之具體情形而言。否
    則其聲請即屬不合法，且毋庸命其補正，逕行駁回之（最高
    法院60年度台抗字第688號、70年度台聲字第64號判例參照
    ）。又依民事訴訟法第496條第1項第13款規定，以發現未經
    斟酌之證物或得使用該證物為由聲請再審者，須該證物如經
    斟酌可受較有利益之裁判者為限。本件聲請人雖以民事訴訟
    法第496條第1項第13款為再審理由，對原確定裁定聲請再審
    ，惟核其再審聲請狀內表明之再審理由，乃係主張：由臺灣
    士林地方法院100年度訴字第928號、本院102年度上字第108
    號判決、最高法院103年度台上字第1446號裁定，及駁回聲
    請人對上開確定判決提起再審之訴之本院103年度再字第51
    號判決、最高法院104年度台上字第1277號裁定，以及原確
    定裁定均無視相對人訴請伊拆除之新北市○○區○○里○○○00號1
    3樓、14樓及15樓增建物，其建成早於伊投標應買之29號12
    樓建物暨增建物，由拍定前93年11月7日、拍定後94年份至1
    07年分之9張空照圖、新北市政府工務局核發之A9、A19、A2
    0、A21等4紙竣工圖，均足以推翻本案歷審判決之事實及基
    此所為不利於再審原告之判決結果，惟歷審判決均未予斟酌
    ，倘經斟酌並得使伊可受較有利之裁判等語（見本院卷第3
    至7頁）。對於以聲請人提起再審之訴已逾30日不變期間，
    以不合法裁定駁回聲請人再審之訴之原確定裁定究竟有如何
    合於民事訴訟法第496條第1項第13款當事人發現未經斟酌之
    證物或得使用該證物之具體情事，未予敘明，亦未說明其前
    開所謂發現之新證據經斟酌後有何足以影響原確定裁定結果
    之情事，難認已合法表明再審理由，依上說明，本件再審聲
    請自非合法，應予駁回。
三、據上論結，本件再審之聲請為不合法。爰裁定如主文。 
中　　華　　民　　國　　110 　年　　1 　　月　　29　　日
                  民事第十五庭 
                      審判長法　官  方彬彬 
                            法　官  陳杰正
                            法　官  沈佳宜
正本係照原本作成。
如不服本裁定，應於收受送達後10日內向本院提出抗告狀，並應
繳納抗告費新臺幣１千元。
中　　華　　民　　國　　110 　年　　1 　　月　　29　　日

　　　　　　　　　　　　　　書記官  蕭麗珍